【裁判字號】    92,小上,10
【裁判日期】    920128
【裁判案由】    損害賠償
【裁判全文】
臺灣臺中地方法院民事裁定                九十二年度小上字一○號
    上  訴  人  明台產物保險股份有限公司
    法定代理人  陳曉堂
    被  上訴人  甲○○
右當事人間請求損害賠償事件，上訴人對於中華民國九十一年十一月二十九日本院沙
鹿簡易庭九十一年度沙小字第一六二號小額訴訟判決提起上訴，本院裁定如左：
    主    文
上訴駁回。
第二審訴訟費用新臺幣陸佰伍拾參元由上訴人負擔。
    理    由
一、按對於小額程序之第一審裁判之上訴或抗告，非以其違背法令為理由，不得為之
    ；上訴狀內應記載上訴理由，表明(一)原判決所違背之法令及其具體內容(二)依訴訟
    資料可認為原判決有違背法令之具體事實，民事訴訟法第四百三十六條之二十四
    第二項、第四百三十六條之二十五、第四百三十六條之二十八分別定有明文。所
    謂判決有違背法令，乃指判決不適用法規或適用不當，為同法第四百六十八條所
    明定，此亦為小額事件之上訴程序所準用（民事訴訟法第四百三十六條之三十二
    第二項參照）。而以判決有不適用法規或適用不當為上訴理由時，其上訴狀或理
    由書應有具體之指摘，並揭示該法規之條項或內容，若係成文法以外之法則，應
    揭示該法則之旨趣，倘為司法院解釋或最高法院之判例，則應揭示該判解之字號
    或其內容，如依民事訴訟法第四百六十九條所列第一款至第五款理由提起上訴時
    （第六款未準用，參照民事訴訟法第四百三十六條之三十二第二項規定），其上
    訴狀或理由書應揭示合於該條款之事實，上訴理由狀如未依此項方法表明者，即
    難認為已對原判決之違背法令有具體之揭示，其上訴自難認為合法，最高法院著
    有七十一年台上字第三一四號判例可資參照。次按上訴不合程式或已逾期間或法
    律上不應准許者，第二審法院應以裁定駁回之，為民事訴訟法第四百七十一條第
    一項、第四百四十四條第一項前段所明定，且此於小額事件之上訴程序亦準用之
    （民事訴訟法第四百三十六條之三十二第二項參照）。
二、上訴人對第一審判決提起上訴，依其上訴狀所載理由略以：訴外人邱振湖係因前
    方汽車緊急煞車欲變換車道始煞車減速，並無不當，且承保車輛有配備第三煞車
    燈，煞車時煞車燈及第三煞車燈均自動亮燈，原審認定邱振湖煞車不當且未預先
    顯示燈光，而與有百分之五十之原因力，與事實不符；原審認為以新零件更換舊
    零件之折舊部分非屬必要費用應予扣除，並依行政院公布之固定資產耐用年數表
    、固定資產折舊率表以及定律遞減法攤提折舊，其理有誤，且系爭車損汽車不會
    因此次修繕而增加其價值，反而會減損其整體價值提昇使用效能復無法增加交換
    價值，故零件部分亦不應折舊，因認原審判決有違背法令之處，爰提起上訴云云
    。雖以原審判決違背法令為由，惟核其上訴意旨，並未依最高法院七十一年台上
    字第三一四號判例意旨所示，具體揭示原審判決違背法規之條項或內容、成文法
    以外法則之旨趣、司法院解釋或最高法院之判例之字號或其內容、或合於民事訴
    訟法第四百六十九條第一款至第五款之事實，僅泛言違背法令，揆諸前揭說明，
    其上訴自難認為合法，應予以駁回。
三、依民事訴訟法第四百三十六條之三十二第一項準用同法第四百三十六條之十九規
    定，第二審法院為訴訟費用之裁判時，應確定其訴訟費用額，而本件第二審訴訟
    費用額，依後附計算書確定為如主文第二項所示金額。
四、據上論結，本件上訴為不合法，依民事訴訟法第四百三十六條之三十二第一項、
    第二項、第四百四十四條第一項、第九十五條、第七十八條、第四百三十六條之
    十九第一項，裁定如主文。
中      華      民      國    九十二    年      一      月    二十八    日
                              臺灣臺中地方法院民事第一庭
~B審判長法官  林清鈞
~B法      官  陳宗賢
~B法      官  劉長宜
~F0
~T40
  計算書
┌─────────────┬─────────────┬──────────┐
│項                  目    │    金    額  （新台幣）  │   備        註     │
├─────────────┼─────────────┼──────────┤
│第二審裁判  費            │五百五十一元              │                    │
├─────────────┼─────────────┼──────────┤
│第二審郵票費用            │一百零二元                │                    │
├─────────────┼─────────────┼──────────┤
│共                  計    │六百五十三元              │                    │
└─────────────┴─────────────┴──────────┘
右為正本係照原本作成
不得抗告
中      華      民      國    九十二      年    一        月    三十       日
~B法院書記官


司法院資訊處製作；財團法人民間司法改革基金會備份。
